【裁判字號】    98,訴,291
【裁判日期】    980220
【裁判案由】    毒品危害防制條例
【裁判全文】
臺灣板橋地方法院刑事判決               98年度訴字第291號
公  訴  人  臺灣板橋地方法院檢察署檢察官
被      告  甲○○
上列被告因違反毒品危害防制條例案件，經檢察官提起公訴（97
年度毒偵字第8834號），被告於本院準備程序中就被訴事實為有
罪之陳述，經告知被告簡式審判程序之旨，並聽取當事人之意見
後，本院裁定改依簡式審判程序審理，並判決如下：
    主  文
甲○○施用第一級毒品，累犯，處有期徒刑玖月，扣案海洛因參
包（合計驗餘淨重零點零捌玖伍公克）均沒收銷燬之，海洛因提
撥器壹支沒收；又施用第二級毒品，累犯，處有期徒刑肆月，扣
案甲基安非他命壹包（驗餘淨重零點零伍肆捌公克）沒收銷燬之
，甲基安非他命提撥器壹支沒收。應執行有期徒刑拾壹月，扣案
海洛因參包（合計驗餘淨重零點零捌玖伍公克）、甲基安非他命
壹包（驗餘淨重零點零伍肆捌公克）均沒收銷燬之，海洛因及甲
基安非他命提撥器各壹支均沒收。
    事  實
一、甲○○前於民國92年間因施用毒品案件，經本院以92年度毒
    聲字第473 號裁定送勒戒處所觀察、勒戒後，認有繼續施用
    毒品傾向，經本院以92年度毒聲字第1581號裁定送強制戒治
    ，於92年12月25日停止戒治並交付保護管束，於93年5 月21
    日保護管束期滿，強制戒治執行完畢，並由臺灣板橋地方法
    院檢察署檢察官於93年7 月6 日以93年度戒毒偵字第237 號
    為不起訴處分確定。復因施用第一、二級毒品案件，經本院
    以95年度訴字第764 號分別判處有期徒刑11月、5 月，應執
    行有期徒刑1 年2 月確定，嗣經本院以96年度聲減字第1117
    號裁定減刑並更定應執行有期徒刑7 月確定，於96年7 月16
    日執行完畢（本案構成累犯）。猶不知悔改，復基於施用第
    一級毒品海洛因及第二級毒品甲基安非他命之犯意，於97年
    10月26日下午6 時許，在其友人位於臺北縣三重市住處內，
    以將海洛因摻水後置入注射針筒內注射身體之方式，施用第
    一級毒品海洛因1 次，另以將甲基安非他命置於玻璃球內加
    熱後吸食其煙氣之方式，施用第二級毒品甲基安非他命1 次
    。嗣於97年10月27日晚間11時許，在臺北縣板橋市○○○路
    89巷5 弄1 號前為警查獲，並扣得其所有欲供施用之海洛因
    3 包（合計驗餘淨重0.0895公克）、甲基安非他命1 包（驗
    餘淨重0.0548公克）、海洛因及甲基安非他命提撥器各1 支
    。
二、案經臺北縣政府警察局海山分局報告臺灣板橋地方法院檢察
    署檢察官偵查起訴。
    理  由
一、上揭犯罪事實，業據被告甲○○於本院審理中坦承不諱，又
    被告於97年10月28日凌晨零時17分許為警查獲後所採集之尿
    液經送檢驗結果，確分呈海洛因代謝物嗎啡及甲基安非他命
    陽性反應，有臺灣檢驗科技股份有限公司97年11月13日濫用
    藥物檢驗報告乙紙附卷足稽（附於97年度毒偵字第8834號偵
    查卷第49頁）。扣案之米白色粉末3 包、白色透明結晶及結
    晶塊1 包，經以氣相層析質譜儀分析法鑑驗結果，分別含海
    洛因、甲基安非他命成分，海洛因3 包合計驗餘淨重0.0895
    公克，甲基安非他命1 包驗餘淨重0.0548公克等情，亦有交
    通部民用航空局航空醫務中心97年11月17日航藥鑑字第0975
    845 號毒品鑑定書1 件存卷為憑（見同上偵查卷第54頁），
    復有被告自承為其所有供施用海洛因及甲基安非他命使用之
    提撥器各1 支扣案可佐，足認被告之自白與事實相符。又被
    告有事實欄所示之施用毒品前科，有臺灣高等法院被告全國
    前案紀錄表存卷可參，其於強制戒治執行完畢釋放出所後，
    5 年內再犯本件施用第一、二級毒品之罪，事證明確，洵堪
    認定。
二、按海洛因及甲基安非他命為毒品危害防制條例第2 條第2 項
    第1 款、第2 款明定之第一、二級毒品。核被告施用第一級
    毒品海洛因及第二級毒品甲基安非他命之行為，係犯毒品危
    害防制條例第10條第1 項、第2 項之施用第一、二級毒品罪
    。其持有第一、二級毒品之低度行為，為施用之高度行為所
    吸收，不另論罪。被告所犯上開二罪間，犯意個別，行為互
    殊，應予分論併罰。又被告有如事實欄所示之犯罪科刑執行
    情形，有前述臺灣高等法院被告全國前案紀錄表可佐，其於
    有期徒刑執行完畢後5 年內，故意再犯本件有期徒刑以上之
    罪，為累犯，均應依刑法第47條第1 項之規定加重其刑。爰
    審酌被告之素行、犯罪之動機、手段、所生危害程度及犯後
    坦承犯行之態度等一切情狀，分別量處如主文所示之刑，並
    定其應執行之刑，以資懲儆。
三、扣案之海洛因3包（合計驗餘淨重0.0895公克）、甲基安非
    他命1包（驗餘淨重0.0548公克）為查獲之第一級、第二級
    毒品，且因該等海洛因及甲基安非他命之包裝袋與其內之毒
    品難以完全析離，故扣案之海洛因3包、甲基安非他命1包，
    不問屬於犯人與否，皆應依毒品危害防制條例第18條第1項
    前段規定沒收銷燬之。扣案之海洛因及甲基安非他命提撥器
    各1支，係被告施用第一級毒品海洛因及第二級毒品甲基安
    非他命所用之物，此據被告供承在卷，爰均依刑法第38條第
    1項第2款、第3項之規定宣告沒收。
據上論斷，應依刑事訴訟法第273 條之1 第 1 項、第299 條第
1 項前段，毒品危害防制條例第10條第1 項、第2 項、第18條第
1 項前段，刑法第11條前段、第47條第1 項、第51條第5 款、第
9 款、第38條第1 項第2 款、第3 項，判決如主文。
本案經檢察官馬中人到庭執行職務。
中    華    民    國    98    年    2     月    20    日
                  刑事第二十庭  法  官  吳佳穎
以上正本證明與原本無異
如不服本判決應於送達後10日內向本院提出上訴狀
                                書記官  黃炎煌
中    華    民    國    98    年    2     月    20    日
附錄本案論罪科刑法條全文：
毒品危害防制條例第10條
施用第一級毒品者，處6 月以上5 年以下有期徒刑。
施用第二級毒品者，處3 年以下有期徒刑


司法院資訊處製作；財團法人民間司法改革基金會備份。
